臺灣基隆地方法院刑事判決　　　　　　　 94年度訴字第487號
公　訴　人　臺灣基隆地方法院檢察署檢察官
被　　　告　乙○○
上列被告因違反毒品危害防制條例案件，經檢察官提起公訴（94
年度毒偵字第1474號），及移送併辦 (94年度毒偵字第1655號)
，被告為有罪之陳述，本院合議庭裁定由受命法官獨任以簡式審
判程序進行審理，並判決如下：
    主  文
乙○○連續施用第一級毒品，累犯，處有期徒刑捌月，扣案之第
一級毒品海洛因壹包（淨重零點零陸公克）沒收銷燬之、注射針
筒壹支沒收之。
    事  實
一、乙○○前有多次犯罪紀錄，其中於民國八十三年間，因盜匪
    案件，經臺灣基隆地方法院以八十四年度訴字第九十一號刑
    事判決判處有期徒刑七年六月，乙○○不服提起上訴，由台
    灣高等法院以八十四年度上訴字第三０四三號刑事判決諭知
    撤撤原審判決，仍判處有期徒刑七年六月，復經最高法院以
    八十四年度台上字第四四六六號刑事判決諭知上訴駁回而告
    確定，自八十四年八月七日開始執行，於八十九年六月二十
    三日假釋出獄，假釋期間因行刑累進處遇縮短刑期而於九十
    一年七月十四日屆滿，假釋期間屆滿，未經撤銷假釋，其未
    執行之殘刑以已執行論，而於九十一年七月十四日執行完畢
    ；復於九十三年間，因施用毒品案件，經臺灣基隆地方法院
    裁定送觀察、勒戒後，認無繼續施用毒品之傾向，由臺灣基
    隆地方法院檢察署檢察官於九十三年十月四日以九十三年度
    毒偵緝字第九０號為不起訴處分確定。詎乙○○猶不知悔改
    ，復基於施用第一級毒品之概括犯意，自九十四年四月十五
    日起至九十四年五月二十日止，在基隆市○○路五十三巷二
    十七號住處，以注射針筒皮下注射之方式，連續多次施用第
    一級毒品海洛因。嗣於九十四年四月十五日上午十一時許，
    在基隆市○○街二十巷巷口為警查獲，並扣得乙○○所得供
    施用第一級毒品海洛因所使用之注射針筒一支，復於同年五
    月二十日下午四時五十分許，在基隆市○○路九十七號前為
    警查獲，並扣得乙○○所持有之第一級毒品海洛因一包（淨
    重０．０六公克），經警分別於九十四年四月十五日下午二
    時許、九十四年五月二十日下午五時十四分採集其尿液送驗
    ，均呈第一級毒品海洛因代謝後之嗎啡陽性反應，而查悉上
    情。
二、案經基隆市警察局第四分局報請臺灣基隆地方法院檢察署檢
    察官偵查起訴，暨移送本院合併審理。
    理  由
壹、程序事項
    本件被告乙○○所犯者非為死刑、無期徒刑、最輕本刑為三
    年以上有期徒刑之罪或高等法院管轄第一審案件，其於準備
    程序進行中，先就被訴事實為有罪之陳述，經告知其簡式審
    判程序之旨，並聽取公訴人、被告之意見後，本院業已依刑
    事訴訟法第二七三條之一第一項之規定，裁定由受命法官獨
    任以簡式審判程序進行本案之審理。
貳、實體事項
一、右揭事實，業據被告於本院審判時坦承不諱，而被告於九十
    四年四月十五日下午二時許、同年五月二十日下午五時十四
    分先後二次經警查獲後，經警採集其尿液送請台灣尖端先進
    生技醫藥股份有限公司鑑定結果，均呈第一級毒品海洛因代
    謝後之嗎啡陽性反應，此有台灣尖端先進生技醫藥股份有限
    公司九十四年五月二日、九十四年五月二十七日濫用藥物檢
    驗報告書各一紙在卷可稽，此外復有被告所有供施用第一級
    毒品海洛因所使用之注射針筒一支、第一級毒品海洛因一包
    （被告所有之白色粉末一包，經送法務部調查局鑑定結果，
    確含第一級毒品海洛因成分，淨重為０．０六公克，有法務
    部調查局九十四年七月十九日調科壹字第三二０００二九四
    八號鑑定通知書一紙在卷可稽）扣案足憑，被告自白施用第
    一級毒品海洛因，核與事實相符，應可採信。又被告有如事
    實欄所載因施用毒品案件，經觀察、勒戒後，由檢察官為不
    起訴處分等情，亦有臺灣高等法院被告全國前案紀錄表、臺
    灣基隆地方法院檢察署檢察官九十三年度毒偵緝字第九０號
    不起訴處分書等件附卷足佐。綜上所陳，本案事證明確，被
    告於觀察勒戒執行完畢後，五年以內再犯施用第一級毒品之
    犯行，堪可認定，應依法論科。
二、核被告施用第一級毒品海洛因之行為，係犯毒品危害防制條
    例第十條第一項施用第一級毒品罪。被告持有毒品海洛因係
    供自己施用，其持有毒品之低度行為為施用毒品之高度行為
    所吸收，不另論罪。被告前後多次施用海洛因之犯行，時間
    緊密，犯罪構成要件相同，顯係基於概括犯意為之，為連續
    犯，應依刑法第五十六條之規定，論以施用第一級毒品罪一
    罪，並加重其刑，又被告自九十四年四月十五日以後之施用
    第一級毒品犯行，雖未據起訴，然此未經起訴部分核與已起
    訴部分，有連續犯之裁判上一罪關係，本院自得併予審理。
    又被告有如事實欄所載之犯罪科刑及執行完畢情形，有臺灣
    高等法院被告全國前案紀錄表在卷可按，其於有期徒刑執行
    完畢後，五年以內再犯有期徒刑以上之本罪，為累犯，應依
    刑法第四十七條之規定，遞加重其刑。爰審酌被告前因施用
    毒品犯行，經觀察勒戒，並經不起訴處分、起訴科刑，又施
    用足以導致精神障礙、性格異常，甚至造成生命危險之毒品
    ，戕害一己之身體健康，對社會治安可能之危害程度非微，
    及其施用之期間、次數，暨犯罪後尚能坦承犯行等一切犯罪
    情狀，量處如主文所示之刑，以示懲儆。扣案之注射針筒一
    支，係被告所有供施用第一級毒品海洛因所使用之物，業據
    被告於本院審理時供承在卷，依法宣告沒收之，又扣案之海
    洛因一包（淨重０．０六公克），係屬第一級毒品，不問屬
    於被告與否，依毒品危害防制條例第十八條第一項前段之規
    定諭知沒收銷燬之。
據上論斷，應依刑事訴訟法第二百七十三條之一第一項、第二百
九十九條第一項前段，毒品危害防制條例第十條第一項、第十八
條第一項前段，刑法第十一條前段、第五十六條、第四十七條、
第三十八條第一項第二款，判決如主文。
本案經檢察官甲○○到庭執行職務。
中　　華　　民　　國　　94　　年　　8 　　月　　12　　日
                  刑事第二庭法  官  徐世禎
以上正本證明與原本無異。
對於本件判決如有不服，應於收受送達後10日內，向本院提出上
訴書狀，上訴於臺灣高等法院，並按他造當事人之人數附具繕本
。
中　　華　　民　　國　　94　　年　　8 　　月　　12　　日
                            書記官  王一芳
附論罪科刑之法條：
毒品危害防制條例第10條第1項
施用第一級毒品者，處 6 月以上 5 年以下有期徒刑。
